臺灣屏東地方法院民事裁定
111年度聲字第48號
聲  請  人  中租迪和股份有限公司

法定代理人  陳鳳龍  


上列聲請人因與相對人郭再添間聲請停止強制執行程序事件，本
院裁定如下：
    主  文
聲請駁回。
    理  由
一、本件聲請意旨略以：本院司法事務官前以111年4月22日執行
    命令，除去聲請人於本院109年度司執字第44329號強制執行
    拍賣程序(下稱系爭執行程序)中，聲請人就拍賣標的物即標
    別5不動產(即屏東縣○○鄉○○段000000地號土地全部所有權、
    同段598、607建號建物全部所有權；下稱系爭建物)屋頂區
    域之租賃權(係聲請人向執行債務人承租用以設置太陽能光
    電板)。而查，該租賃關係雖係於抵押權人即屏東縣內埔地
    區農會就系爭建物設定抵押權後所成立，依法固得於執行程
    序中除去，惟系爭建物將進行之第4次特別減價拍賣程序所
    定底標價額，實仍遠逾抵押權之擔保金額，即無除去之必要
    ，況系爭租賃權之存在未據本院說明與前3次系爭建物拍賣
    程序流標有何關聯，又考量系爭租賃關係若未除去，拍定人
    事實上依約可向聲請人收受每年逾數十萬元租金，實無不利
    於拍賣情形，則本院司法事務官率爾除去系爭租賃關係，並
    無所據。聲請人已就前開執行命令聲明異議，惟遭本院司法
    事務官以111年5月11日裁定駁回異議，聲請人嗣並於法定期
    限內就該裁定向本院依民事訴訟法第240條之4第1項規定提
    出異議，刻正由本院審理中。為免系爭執行程序繼續進行而
    致聲請人權益受有無法挽回之損害，爰依強制執行法第18條
    第2項規定，聲請本院准予裁定停止系爭執行程序進行等語
    。
二、按「(第1項)當事人或利害關係人，對於執行法院強制執行
    之命令，或對於執行法官、書記官、執達員實施強制執行之
    方法，強制執行時應遵守之程序，或其他侵害利益之情事，
    得於強制執行程序終結前，為聲請或聲明異議。但強制執行
    不因而停止。」、「(第1項)強制執行程序開始後，除法律
    另有規定外，不停止執行。(第2項)有回復原狀之聲請，或
    提起再審或異議之訴，或對於和解為繼續審判之請求，或提
    起宣告調解無效之訴、撤銷調解之訴，或對於許可強制執行
    之裁定提起抗告時，法院因必要情形或依聲請定相當並確實
    之擔保，得為停止強制執行之裁定。」強制執行法(下稱本
    法)第12條第1項、第18條第1、2項分別定有明文。準此，強
    制執行程序開始後，如就執行程序依本法第12條第1項規定
    聲請或聲明異議，依同條項但書之規定，執行程序並不停止
    ；且此異議程序之提出，核非同法第18條第2項規定之「異
    議之訴」提起，聲明異議人自無從援依該條項規定，聲請裁
    定停止強制執行。(最高法院96年度台聲字第350號民事裁定
    參照)
三、經查，聲請人聲請本件停止強制執行，無非以其業向本院就
    系爭除去租賃權之執行程序聲明異議，並已就司法事務官11
    1年5月11日所為之駁回裁定提起異議而由本院審理在案，即
    得依本法第18條第2項規定聲請停止系爭執行程序進行。惟
    揆諸上揭說明，依本法第12條第1項規定聲明異議並非第18
    條第2項規定之異議之訴提起，自無從援以聲請本件停止執
    行。又經本院依職權調閱系爭執行程序案卷核實而可認，聲
    請人除前揭就司法事務官裁定向本院提出異議外，別無其餘
    債務人異議之訴、第三人異議之訴提起，復未據聲請人主張
    別有其情，則本件自難認有合於本法第18條第1、2項規定之
    法定得停止執行事由，聲請即無理由，自應駁回。
四、爰裁定如主文。
中　　華　　民　　國　　111 　年　　6 　　月　　27　　日
                  民事第一庭    法　官　曾士哲
正本係照原本作成。
如不服本裁定應於送達後10日內向本院提出抗告狀，並繳納抗告
費新臺幣1,000元。
中　　華　　民　　國　　111 　年　　6 　　月　　27　　日
                                書記官  廖苹汝